# EDWARD LEÓN

# DESARROLLADOR DE APLICACIONES WEB

Garadas, venezueia
15/11/1989
HABILIDADES
Framework: Django, Laravel, YII, Codeigniter, Bootstrap.
Base de datos: Mysql, postgresSql, Oracle
Otras: HTML, CSS, JQUERY, JSON, AJAX, GIT, SVN, Pentaho DI, WordPress, API REST, SOLID, Patrones de diseño.
EDUCACIÓN
INGENIERÍA DE SISTEMAS
U.N.E.F.A (Universidad Nacional
Experimental de la Fuerzas Armadas)
Caracas, Venezuela 2008 - 2014
2000 - 2014
DIPLOMADO EN INTELIGENCIA DE NEGOCIO
U.C.V (Universidad Central de Venezuela)
Caracas, Venezuela
2015
IDIOMAS
Español ————————————————————————————————————
Inglés ———

CONTACTO

(+58) 0424-252.45.77

www.edwardleon.com.ve

eleonsolar@gmail.com

#### RESUMEN

Egresado en Marzo de 2014 con el grado de Ingeniero de Sistemas, empecé a trabajar en la CANTV (Compañía Anónima Nacional Teléfonos Venezuela) como desarrollador de aplicaciones Web. Para el año 2015 completé el Diplomado en Inteligencia de Negocios en la Universidad Central de Venezuela. Poseo más de 9 años de experiencia en desarrollo Web.

Disfruto trabajar en proyectos Open Source en mis tiempos libres. Mis metas están orientadas al éxito; soy constante, autodidacta y colaborador.

### EXPERIENCIA LABORAL

# **Especialista Web**

HUMANITAS DE VENEZUELA Caracas, Venezuela 2020 - Presente

- Desarrollo de aplicaciones web con Django Framework, Laravel, Bootstrap, Javascript, GIT, Oracle.
- Desarrollo de REST API con Laravel, Swagger.
- Pruebas de rendimientos con JMeter.
- Adecuación de servidores.

# **Programador PHP**

WEARECONTENT Bogota, Colombia (Remoto) 2018 - 2020

 Desarrollo de sitios web bajo YII2, Bootstrap, Javascript, JQuery, JSON, Kartik, PostgreSQL.

#### **Desarrollador Web**

DEVELOOP SOFTWARE Barcelona, España (Remoto)

2016 - 2018

- Desarrollo de aplicaciones Web bajo Laravel, Codeigniter, Mysql, Bootstrap, Javascript, JQuery, JSON, Threejs.
- Integración de TPVs: Redsys, Stripe.

### Especialista de Técnologías de Información

CANTV 2014 - 2015 Caracas, Venezuela

- Análisis y desarrollo de soluciones Web con YII Framework, Javascript, PHP, CSS, JQuery, JSON, SOAP, PostgreSQL.
- Reunión con los usuarios para recoger los requisitos de las Apps.
- Desarrollo de procedimientos almacenados con plpgsql.
- Desarrollo de shellscript con bash.
- Adecuación de servidores.